臺灣新竹地方法院刑事判決　　　　　　　 96年度易字第463號
公　訴　人　臺灣新竹地方法院檢察署檢察官
被　　　告　丁○○
上列被告因竊盜案件，經檢察官提起公訴（九十六年度偵字第三
一五三號），本院裁定以簡式審判程序審理，判決如下：
    主  文
丁○○竊盜，累犯，處有期徒刑月，如易科罰金，以新臺幣壹
仟元折算壹日；又竊盜，累犯，處有期徒刑月，如易科罰金，
以新臺幣壹仟元折算壹日。應執行有期徒刑肆月，如易科罰金，
以新臺幣壹仟元折算壹日。
    事  實
一、丁○○曾於民國九十三年間因二次竊盜案件，經本院以九十
    三年度竹北簡字第一六六號、九十三年度易字第一一九號判
    決分別判處有期徒刑六月、八月，嗣定應執行有期徒刑一年
    確定，自九十三年十一月五日入監執行，於九十四年十一月
    四日縮短刑期執行完畢。
二、丁○○因缺乏交通工具使用，基於意圖為自己不法所有之犯
    意，於九十六年五月五日下午二時三十分至同年月十三日下
    午六時之間某時，在新竹市○○路與吉羊路口，見丙○○所
    有，經人懸掛ＮＺ五─二一五號車牌（該車牌為乙○○所有
    ，於同年三月十五日晚上九時許，在新竹市○○街十號前遭
    竊）之重型機車（該機車原車牌為Ｋ五Ｒ─一五一號，於同
    年五月五日下午二時三十分許，在新竹縣新豐鄉明新科技大
    學前遭竊）停在路邊，機車電源開關上插著鑰匙而無人看管
    ，乘無人注意之際，直接扭轉鑰匙發動引擎之方式，竊得該
    部機車供自己騎乘使用。
三、丁○○於同年五月十三日晚上六時許，騎乘上開竊得之機車
    行經甲○○所經營，位在新竹市○○路一段一九九號之「六
    福鳥園」時，見該鳥園門口懸掛之鳥籠內飼養綠繡眼鳥一隻
    ，竟因缺錢花用，另行起意，基於意圖為自己不法所有之犯
    意，進入鳥園內假意觀看，乘甲○○無暇注意之際，徒手將
    內有綠繡眼鳥之鳥籠取下之方式，竊取綠繡眼鳥一隻，得手
    後，騎乘上開竊得之機車逃離現場，準備將綠繡眼鳥售出牟
    利。嗣其於同年月十四日下午五時許，騎乘上開竊得之機車
    行經新竹市○○路○段一九九號前為警攔查，警方另徵得其
    同意搜索其位在新竹縣竹北市○○○街○段一三五巷九號住
    處查獲綠繡眼鳥一隻，而查悉上情，並扣得鑰匙一支。
四、案經新竹市警察局第二分局報請臺灣新竹地方法院檢察署檢
    察官偵查起訴。
    理  由
一、本件被告丁○○所犯竊盜罪，非為死刑、無期徒刑、最輕本
    刑為三年以上有期徒刑之罪或高等法院管轄第一審案件，其
    於本院準備程序進行中，先就被訴事實為有罪之陳述，本院
    認為符合刑事訴訟法第二百七十三條之一之規定，裁定進行
    簡式審判程序，先予敘明。
二、認定犯罪事實所憑之證據及認定之理由：
    上述事實，業經被告丁○○於本院審理時坦白承認，核與證
    人即被害人乙○○、丙○○、甲○○於警詢中分別證述ＮＺ
    五─二一五號車牌、Ｋ五Ｒ─一五一號機車及綠繡眼鳥遭竊
    等情節大致相符，並有新竹市警察局第二分局東門派出所受
    理案件明細表、失車紀錄各一紙、新竹市警察局車輛尋獲電
    腦輸入單二紙、贓物認領保管單三紙、警方查獲被告後拍攝
    之相片三張及扣案之鑰匙一支可資佐證，足見被告之自白與
    事實相符，堪以採信，事證明確，被告先後二次竊盜之犯行
    應可認定。
三、論罪與科刑：
(一)罪名─
　　核被告丁○○竊盜機車及綠繡眼鳥之行為，均係犯刑法第三
    百二十條之普通竊盜罪。本件被告係行竊被害人丙○○所有
    ，懸掛另遭竊之ＮＺ五─二一五號車牌一節，迭經被告於警
    詢、偵查中及本院審理時供述明確，公訴人亦據此更正起訴
    書所載此部分之犯罪事實，本院自可逕予裁判。
(二)累犯─
    被告曾於九十三年間因二次竊盜案件，經本院以九十三年度
    竹北簡字第一六六號、九十三年度易字第一一九號判決分別
    判處有期徒刑六月、八月，嗣定應執行有期徒刑一年確定，
    自九十三年十一月五日入監執行，於九十四年十一月四日縮
    短刑期執行完畢，有臺灣新竹地方法院檢察署刑案資料查註
    紀錄表及高等法院被告前案紀錄表各一份在卷可供參考，其
    受徒刑之執行完畢後，五年以內再故意犯有期徒刑以上刑之
    上開二罪，均為累犯，均應依刑法第四十七條第一項之規定
    加重其刑。
(三)數罪併罰─
    被告所犯上開二次竊盜罪，犯意各別，行為不同，應予分別
    論罪，合併處罰。
(四)科刑─
    爰審酌被告曾有竊盜、違反麻醉藥品管理條例及違反槍砲彈
    藥刀械管制條例等前科之素行、因缺乏金錢及交通工具而行
    竊之犯罪動機與目的、徒手行竊之手段、竊得財物價值不高
    ，造成被害人之損害不大及坦認犯行之犯罪後態度等一切情
    狀，分別量處如主文所示之刑，並定其應執行之刑及諭知如
    易科罰金之折算標準。
(五)扣案物不併予宣告沒收─
    扣案之鑰匙一支，雖係被告行竊機車時據以發動機車所用之
    物，然該支鑰匙原即插在機車電源開關上，顯非被告所有之
    物，爰不併予宣告沒收。
四、適用之法律：
（一）刑事訴訟法第二百七十三條之一第一項第三款、第二百九
      十九條第一項前段。
（二）刑法第三百二十條第一項、第四十七條第一項、第四十一
      條第一項前段、第五十一條第五款，判決如主文。
本案經檢察官林佳穎到庭執行職務。
中　　華　　民　　國　 九十六 　年　 八 　月　三十一　日
                  刑事第六庭　法  官  林昌義
以上正本證明與原本無異。
如不服本判決應於收受本判決後十日內向本院提出上訴書狀，其
未敘述上訴理由者，並得於提起上訴後十日內向本院補提理由書
狀( 均須按他造當事人之人數附繕本 )「切勿逕送上級法院」。
中　　華　　民　　國　　96　　年　　8 　　月　　31　　日
                              書記官  劉怡芳
附錄本案論罪科刑法條全文：
中華民國刑法第三百二十條
意圖為自己或第三人不法之所有，而竊取他人之動產者，為竊盜
罪，處五年以下有期徒刑、拘役或五百元以下罰金。
意圖為自己或第三人不法之利益，而竊佔他人之不動產者，依前
項之規定處斷。
前二項之未遂犯罰之。
